臺灣高等法院高雄分院刑事裁定　　　　 94年度交抗字第152號
抗告人即　　甲○○
受處分人
送達代收人　林陳慎
上列抗告人因違反道路交通管理處罰條例聲明異議案件，不服臺
灣屏東地方法院中華民國94年10月13日裁定（94年度交聲字第
120 號），提起抗告，本院裁定如下：
    主  文
原裁定撤銷，發回臺灣屏東地方法院。
    理  由
一、原裁定意旨略以：本件異議人甲○○不服交通部公路總局屏
    東監理站於民國94年5 月17日，以其所有車號0890－MH號自
    用一般小貨車於94年3 月29日下午3 時30分許，在屏東市○
    ○路段有在顯有妨礙他車通行處所停車之違規情事，依道路
    交通管理處罰條例第56條第1 項第5 款規定，處罰鍰新臺幣
    900 元之裁決處分聲明異議。經查，前開裁決書送達異議人
    之時間為94年8 月11日，有原審依職權向里港郵局調得之掛
    號郵件簽收清單在卷可稽，則本件聲明異議之法定期間應於
    94年8 月31日屆滿，茲依卷附聲明異議狀及交通部公路總局
    高雄區監理所屏東監理站94年9 月7 日高監屏字第
    0940024545號函所示，異議人係於94年9 月2 日撰擬該書狀
    ，並於94年9 月5 日始提出於原處分機關，其異議已逾20日
    之法定期間，本件異議為不合法，應予駁回等語。
二、抗告意旨略以：抗告人業於法定期間向法院提出聲明異議，
    僅因不符程序，而由原審法院退回抗告人，再依法定程序提
    起，此有聲明異議狀繕本上原審法院收案章戳在卷可查，因
    此抗告人並無裁定內容所述逾越法定期間，是原審之裁定要
    件容有瑕疵，請更為適當之裁定等語。
三、按違反道路交通管理處罰條例之受處分人不服該條例第 8條
    主管機關所為之處罰，得於接到裁決之翌日起20日內，向管
    轄地方法院聲明異議，道路交通管理處罰條例第87條第 1項
    定有明文；又道路交通案件處理辦法第13條規定聲明異議，
    應以司法狀紙，敘述異議之理由，提出於原處分機關為之。
    經查本件抗告人主張因郵務人員之疏失而遲未收受裁決書，
    始於94年8 月10日向原處分機關（即屏東監理站）查詢而得
    知上情，並於同日即向原審法院聲明異議，此有抗告人所提
    之聲明異議狀繕本上原審法院收案章戳、里港郵局之掛號郵
    件簽收清單及臺灣高等法院被告前案紀錄表在卷可稽，則抗
    告人是否已逾越聲明異議之法定期間，自有查明之必要，原
    審未注意及此，逕以異議逾期而駁回受處分人之異議，尚有
    未合，抗告意旨執此而指摘原裁定不當，為有理由，應由本
    院將原裁定撤銷，並為顧及當事人之審級利益，爰發回原審
    法院查明後，更為妥適之裁定。
據上論結，應依道路交通案件處理辦法第26條，刑事訴訟法第41
3 條前段，裁定如主文。
中　　華　　民　　國　　94　　年　　12　　月　　13　　日
                  刑事第七庭    審判長法  官  莊飛宗
                                      法  官  黃三友
                                      法  官  黃憲文
以上正本證明與原本無異。
不得再抗告。
中　　華　　民　　國　　94　　年　　12　　月　　13　　日
　　　　　　　　　　　　　　　　　　　書記官  葉淑華
